# FELIX ANTONIO CARVAJAL VERAS

#### **HABILIDADES**

Conocimientos en computacion y programacion. Tengo experiencia en el área de desarrollo de aplicaciones web, de escritorio y móviles, en Frameworks como: Angular 2+, Javascript/TypeScript, C#, Java, Asp.Net Core, Asp.Net MVC, Java, SQL, Xamarin, Flutter, NativeScript y IONIC.

#### **EXPERIENCIA**

### Softnet Team, Santo Domingo— Programador Junior

Marzo 2017 - Febrero 2018

- Programación en Laravel (PHP).
- Mantenimiento de Sitios Web/webmaster (Joomla, Wordpress, etc..)

#### Concentra SRL, Santo Domingo- Desarrollador de Software

Septiembre 2018 - Abril 2019

- Programación Backend C# ASP.NET MVC.
- Programación Frontend Angular 6.
- Bases de datos MSSQL.

## Simetrica Consulting, Santo Domingo— Programador frontend Stack

Abril 2019 - Agosto 2019

• Programación Frontend Angular 7.

## BM Cargo, Santo Domingo — Desarrollador de Software

Octubre 2019 - Febrero 2020

- Programador aplicaciones móviles en NativeScript.
- Programación backend API en C# (ASP.NET, Windows Forms, WPF).
- Programación Frontend Angular 7/8

# **Sistemas Informáticos Integrados, Santo Domingo** — Desarrollador de Software

Abril 2020 - Septiembre 2020

• Programación C# (ASP.NET MVC 5)

# **EDUCACIÓN**

```
Universidad Autonoma de Santo Domingo — Licenciado en Informática
Agosto 2011 - Actual
```

Conin/Infosyp - Desarrollador C# (ASP.NET)

Junio 2016 - Febrero 2017

Online Courses - Ruby, Ruby on Rails